【裁判字號】    99,易,1720
【裁判日期】    990721
【裁判案由】    毒品危害防制條例
【裁判全文】
臺灣臺北地方法院刑事判決              99年度易字第1720號
公  訴  人  臺灣臺北地方法院檢查署檢察官
被      告  甲○○
上列被告因毒品危害防制條例案件，經檢察官提起公訴（99年度
撤緩偵字第233 號），被告於本院審理中，就被訴事實為有罪之
陳述，經本院告知簡式審判程序意旨，並聽取公訴人及被告之意
見後，本院裁定依簡式審判程序審理，判決如下：
    主  文
甲○○施用第二級毒品，累犯，處有期徒刑參月，如易科罰金，
以新臺幣壹仟元折算壹日。扣案之第二級毒品甲基安非他命壹包
（驗餘淨重零點貳壹玖捌公克）沒收銷燬；包裹上開毒品之包裝
袋壹只沒收。
    事  實
一、甲○○前因詐欺案件，經臺灣板橋地方法院以94年度訴字第
    2932號判決判處有期徒刑6 月確定，甫於民國96年1 月16日
    縮刑期滿執行完畢（構成累犯）。又前因施用毒品案件，經
    同院先後裁定送觀察、勒戒及強制戒治後，於97年12月29日
    因無繼續執行必要停止處分釋放出所，並由臺灣板橋地方法
    院檢察署檢察官以98年度戒毒偵第55號為強制戒治期滿不起
    訴處分確定；竟仍未能戒除毒癮，基於施用第二級毒品之犯
    意，於強制戒治執行完畢釋放後5 年內之98年10月19日中午
    12時許，在臺北縣汐止市○○路附近某公園內，以將毒品置
    於玻璃球吸食器內點燃吸煙之方式，施用第二級毒品甲基安
    非他命1 次；嗣於同日下午4 時50分許，在臺北市○○區○
    ○路4 段、饒河街口，因形跡可疑為警盤檢查獲，並扣得第
    二級毒品甲基安非他命1 包（實稱毛重0.47公克，淨重0.22
    公克，取樣0.0002公克，餘重0.2198公克）及其所有供（但
    非專供）施用毒品所用之上開毒品包裝袋1 只；嗣臺灣臺北
    地方法院檢察署檢察官偵辦後為附命完成戒癮治療及繳交緩
    起訴處分金之緩起訴處分確定，但甲○○未向臺北市觀護志
    工協進會支付緩起訴處分金，因而為檢察官依法撤銷前揭緩
    起訴處分確定。
二、案經臺北市政府警察局松山分局報請臺灣臺北地方法院檢察
    署檢察官偵查起訴。
    理  由
一、程序部分：本件被告甲○○所犯係死刑、無期徒刑或最輕本
    刑為3 年以上有期徒刑以外之罪，其於本院審理中就被訴事
    實為有罪之陳述，經本院告知簡式審判程序之旨，並聽取當
    事人意見後，經本院依刑事訴訟法第284 條之1 、第273 條
    之1 第1 項規定裁定進行簡式審判程序，合先敘明。
二、上開事實，業據被告於本院99年7 月8 日之審理程序中坦承
    不諱，且被告此次驗尿結果，就安非他命（安非他命、甲基
    安非他命）類確呈現陽性反應，檢體編號核亦無誤，此有台
    灣尖端先進生技醫藥股份有限公司濫用藥物檢驗報告及尿液
    檢體委驗單（編號：037890號）各1 件存卷可查，並有扣案
    之上開第二級毒品甲基安非他命1 包為憑，且有交通部民用
    航空局航空醫務中心毒品鑑定書存卷可查，堪認被告確於上
    開時、地，有施用第二級毒品甲基安非他命1 次之行為無誤
    ，則被告上開於本院之任意性自白核與事實相符而可採信，
    本案事證已臻明確，其犯行堪以認定；又查被告前因施用毒
    品案件，經同院先後裁定送觀察、勒戒及強制戒治後，於97
    年12月29日因無繼續執行必要停止處分釋放出所，並由臺灣
    板橋地方法院檢察署檢察官以98年度戒毒偵第55號為強制戒
    治期滿不起訴處分確定，此有臺灣高等法院被告前案紀錄表
    1 件在卷可參，是被告於強制戒治執行完畢釋放後5 年內即
    再次施用毒品，自應依法追訴處罰。
三、核被告所為，係犯毒品危害防制條例第10條第2 項之施用第
    二級毒品罪。被告施用前後持有毒品之低度行為，應為施用
    之高度行為所吸收，不另論罪。查被告前因詐欺案件，經臺
    灣板橋地方法院以94年度訴字第2932號判決判處有期徒刑6
    月確定，於96年1 月16日縮刑期滿執行完畢，此有臺灣高等
    法院被告前案紀錄表1 件附卷可參，其於5 年內故意再犯本
    件最重為有期徒刑以上之罪，為累犯，應依刑法第47條第1
    項之規定加重其刑。爰審酌被告此次犯後坦承犯行，態度尚
    可，但屢有施用毒品之前案紀錄，仍未能戒除毒癮復行施用
    ，暨被告之其他素行、生活狀況、犯罪所生之危害等一切情
    狀，量處如主文所示之刑，並諭知易科罰金之折算標準。扣
    案之上開第二級毒品甲基安非他命1 包，係查獲之第二級毒
    品，不問是否屬於犯人所有，應依毒品危害防制條例第18條
    第1 項前段之規定，諭知沒收銷燬（至取樣化驗部分既已驗
    畢用罄滅失，不另諭知沒收銷燬）；另包裹上開毒品所用之
    包裝袋1 只，為被告所有，業據其供陳在卷，雖非專供其施
    用第二級毒品之器具，但仍係供其犯罪所用之物，爰依刑法
    第38條第1 項第2 款之規定，併予宣告沒收。
據上論斷，應依刑事訴訟法第284 條之1 、第273 條之1 第1 項
、第299 條第1 項前段，毒品危害防制條例第10條第2 項、第18
條第1 項前段，刑法第11條、第47條第1 項、第41條第1 項前段
、第38條第1 項第2 款，判決如主文。
本案經檢察官蔡偉逸到庭執行職務。
中    華    民    國    99    年    7     月    21    日
                  刑事第五庭  法  官  吳勇毅
上正本證明與原本無異。
如不服本判決應於收受送達後10日內向本院提出上訴書狀，並應
敘述具體理由；其未敘述上訴理由者，應於上訴期間屆滿後20日
內向本院補提理由書（均須按他造當事人之人數附繕本）「切勿
逕送上級法院」。
                              書記官  游秀珠
中    華    民    國    99    年    7     月    21    日
附錄本案論罪科刑法條全文：
毒品危害防制條例第10條
施用第一級毒品者，處 6 月以上 5 年以下有期徒刑。
施用第二級毒品者，處 3 年以下有期徒刑。

司法院資訊處製作；財團法人民間司法改革基金會備份。
